【裁判字號】    98,審易,1220
【裁判日期】    980601
【裁判案由】    傷害
【裁判全文】
臺灣高雄地方法院刑事判決            98年度審易字第1220號
公  訴  人  臺灣高雄地方法院檢察署檢察官
被      告  甲○○
上列被告因傷害等案件，經檢察官聲請逕以簡易判決處刑（97年
度偵字第22718 號），本院認不應以簡易判決處刑，改依通常程
序審理，本院判決如下：
    主  文
本件公訴不受理。
    理  由
一、原聲請簡易判決處刑意旨係以：被告甲○○與告訴人乙○○
    一同租屋居住在高雄市○○區○○街146 號（被告住5 樓、
    告訴人住3 樓），為上下樓鄰居關係，於民國97年2 月18日
    晚上某時許，2 人因告訴人喝酒吵鬧之故而爭執，詎被告竟
    基於傷害之犯意，在渠等位於高雄市○○區○○街146 號住
    處樓下，徒手毆打告訴人，致告訴人受有左側胸壁挫傷、瘀
    傷等傷害，復於97年7 月8 日19時30分許，在告訴人位於高
    雄市○○區○○街146 號3 樓房間內，徒手毆打告訴人，致
    告訴人受有左手臂瘀傷約3x1 公分、左大拇指扭傷、胸腹部
    挫傷、頭頂部挫傷等傷害，因認被告涉犯刑法第277 條第1
    項傷害罪嫌。
二、按告訴乃論之罪，告訴人於第一審辯論終結前，得撤回其告
    訴；又告訴經撤回者，法院應諭知不受理之判決，刑事訴訟
    法第238 條第1 項、第303 條第3 款分別定有明文。本件被
    告因傷害等案件，經檢察官聲請簡易判決處刑，認被告係犯
    刑法第277 條第1 項之傷害罪嫌，依同法第287 條前段之規
    定，須告訴乃論。
三、本院於98年3 月10日收受由告訴人乙○○具名之撤回告訴聲
    請狀，告訴人雖於本院調查時指稱：伊並未授權證人張順珍
    代理收受和解金額，亦未將撤回告訴狀交給任何人，且和解
    條件為分3 期給付，不知該撤回告訴聲請狀為何於98年3 月
    10 日 即送交本院，伊並未表示撤回對被告之傷害告訴云云
    。惟查：
  (一)被告與告訴人於98年3 月9 日於本院調解期日達成和解，約
    定被告應給付告訴人1 萬元之和解金額，分3 期給付，末期
    為98年5 月30日，付清後告訴人即撤回其對被告之傷害告訴
    等情，有本院98年3 月9 日和解筆錄、刑事案件移付調解簡
    要紀錄各1 份在卷可查。
  (二)又前開調解期日告訴人係由證人張順珍陪同到場，告訴人於
    調解成立後表示將全數和解金額交由證人張順珍收受使用，
    無須交還告訴人，並當場在本院交付之撤回告訴狀上簽名、
    押署日期為98年5 月30日後，表示交由證人全權處理等情，
    業經證人即本院刑事審查庭調解業務承辦書記官邱上一及證
    人張順珍到庭結證明確（見本院98年4 月17日、5 月13 日
    調查筆錄），且與告訴人於98年4 月2 日之刑事聲請狀中所
    載「…調解結束後本人一時不察，將本人已簽名完畢之撤回
    告訴聲請狀（載明於98年5 月30日撤回）交付於張順珍…」
    等語，就其確實曾將親簽之撤回告訴聲請狀交付證人張順珍
    一節上亦大致相符，而與其前開於本院調查時所稱並未將撤
    回告訴狀交付任何人等語顯有矛盾之處。
  (三)而被告於98年3 月9 日晚間6 時許，將和解金額1 萬元如數
    交付證人張順珍，證人張順珍則於98年3 月10日持前開經告
    訴人親自簽名之撤回告訴聲請狀提出於本院等情，亦經被告
    及證人張順珍到庭陳述明確（見本院98年4 月17日調查筆錄
    ），且有撤回告訴聲請狀1 份及其上之本院收文章在卷可稽
    。
  (四)末查，雖上開撤回告訴聲請狀上載日期為98年5 月30日，惟
    自前開調解期日情形及該所載日期為被告與告訴人原約定之
    分期給付末日觀之，顯可認告訴人表示撤回告訴時點之真意
    ，係「和解金額繳清之日」，而非必待該日期始生撤回之效
    力。綜上，證人張順珍既經告訴人授權收受使用和解金及代
    為處理本件撤回告訴事項，是其於98年3 月9 日收受全額和
    解金後，於98年3 月10日向本院提出前開撤回告訴聲請狀，
    自已對被告生撤回告訴之效力。
四、揆諸前開說明，本件告訴業經合法撤回，爰不經言詞辯論，
    逕為諭知不受理之判決。
據上論斷，應依刑事訴訟法第452 條、第303 條第3 款、第307
條，判決如主文。
中    華    民    國    98    年    6     月    1     日
                  刑事第三庭  審判長  法  官  黃宗揚
                                      法  官  王品惠
                                      法  官  黃沛文
如不服本判決，應於送達後10日內，向本院提出上訴狀。
以上正本證明與原本無異。
中    華    民    國    98    年    6     月    1     日
                                      書記官   陳俐嫺


司法院資訊處製作；財團法人民間司法改革基金會備份。
